【裁判字號】    98,毒抗,421
【裁判日期】    981029
【裁判案由】    毒品危害防制條例
【裁判全文】
臺灣高等法院刑事裁定                 98年度毒抗字第421號
抗  告  人
即  被  告  甲○○
上列抗告人因違反毒品危害防制條例案件，不服臺灣台北地方法
院中華民國98年10月11日裁定（98年度毒聲字第483號），提起
抗告，本院裁定如下：
    主  文
抗告駁回。
    理  由
一、按海洛因及甲基安非他命分屬毒品危害防制條例第2條第2項
    所稱之第一、二級毒品；犯施用第一、二級毒品之罪者，檢
    察官應聲請法院裁定，令被告入勒戒處所觀察、勒戒，其期
    間不得逾2月，毒品危害防制條例第20條第1項定有明文。
二、原裁定意旨略以：被告甲○○基於施用第二級毒品之犯意，
    於98年8月26日，在台北市○○區○○路4段107巷16號1樓住
    處，以吸食器燒烤吸食之方式施用第二級毒品安非他命之事
    實，業據被告坦承不諱，又被告為警查獲後所採集之尿液，
    經送請台灣檢驗科技股份有限公司檢驗結果，確呈安非他命
    、甲基安非他命陽性反應，此有該公司出具之98年9月15日
    濫用藥物檢驗報告及臺北縣政府警察局中和第二分局偵辦毒
    品案尿液編號及姓名對照表各1紙附卷可稽（見98年度毒偵
    字第2537號卷第22、40頁），足認被告確有施用第二級毒品
    之事實無訛，原審依驗尿所得證據裁定被告應送勒戒處所施
    以觀察、勒戒，核無不合。
三、抗告意旨略以被告甲○○是單親家庭，獨自扶養3名子女，
    尚因有2名稚子還小，如果去勒戒，那麼2名幼子就無人照料
    ，而且大女兒離家出走無音訊，根本就找不到人可以幫忙。
    望請法官大人能夠通融，准許被告申請社會勞動，或者改判
    易科罰金云云
四、經查抗告人於原審已坦承確有施用第二級毒品甲基安非他命
    之犯行，並經警採集其尿液送臺灣尖端先進生技醫藥股份有
    限公司鑑驗結果，亦確有甲基安非他命陽性反應，此有該公
    司98年9月15日濫用藥物尿液檢驗報告1份附卷可稽，足見被
    告確有施用第二級毒品甲基安非他命之犯行。又被告未曾因
    施用毒品案件受觀察、勒戒處分，有本院被告前案紀錄表在
    卷可查，是聲請人之聲請於法要無不合，應令被告進入勒戒
    處所施以觀察、勒戒。再查施用毒品者，法院應依檢察官之
    聲請裁定送觀察、勒戒，係法律規定之強制處遇程序，法院
    並無准許被告為社會勞動，或易科罰金之權限，抗告意旨所
    稱各節，自非無須觀察、勒戒之適法事由。從而原審裁定抗
    告人令入勒戒處所施以觀察勒戒，並無不當。從而，本件抗
    告人之抗告，為無理由，應予駁回。
五、據上論斷，應依刑事訴訟法第412條，裁定如主文。
中    華    民    國    98    年    10    月    29    日
                    刑事第一庭審判長法  官  葉騰瑞
                                    法  官  王炳梁
                                    法  官  莊明彰
以上正本證明與原本無異。
不得再抗告。
                                    書記官  王韻雅
中    華    民    國    98    年    10    月    29    日


司法院資訊處製作；財團法人民間司法改革基金會備份。
